最　高　行　政　法　院　裁　定
                                      100年度裁字第384號
抗  告  人　廖惠珍
　　　　　　　　　　　　送達代收人　盧正忠
                        區臺中港路3段18之8號
上列抗告人因與相對人財政部臺灣省中區國稅局間聲請迴避事件
，對於中華民國99年11月18日臺中高等行政法院99年度聲字第17
號裁定，提起抗告，本院裁定如下︰
　　主  文
抗告駁回。
抗告訴訟費用由抗告人負擔。
　　理  由
一、按抗告法院認抗告為不合法或無理由者，應為駁回抗告之裁
    定。
二、本件原裁定以：抗告人與相對人間99年度簡再字第2號再審
    訴訟案件，承辦之許武峰法官並未參與該案之前審裁判或再
    審前之裁判，經調閱全卷查證屬實。雖抗告人主張許武峰法
    官承審之原審法院97年度簡字第63號判決，與本件再審訴訟
    案件之前程序判決即原審法院97年度簡字第65號判決，兩者
    訴訟標的相同，屬同案件，且判決理由亦相同，如本件再審
    訴訟案件仍由許武峰法官承審，等同由原審法院97年度簡字
    第65號判決承審法官再審理一樣，故許武峰法官應迴避云云
    。然查，行政訴訟法第19條第5款及第6款規定應予迴避者，
    係以法官參與同一事件之審判為限，並未及於相類似案件。
    本件承審99年度簡再字第2號之再審訴訟案件之許武峰法官
    前所參與者，為原審法院97年度簡字第63號綜合所得稅事件
    之另案，其當事人、歸課所得總額、補徵應納稅額皆與原審
    法院97年度簡字第65號案件不同，有各該判決書可稽，顯非
    同一事件，本件並無行政訴訟法第19條第5款及第6款規定之
    適用。抗告人之主張，與行政訴訟法第19條規定意旨不合，
    容屬其個人之法律見解，洵非可採。是抗告人具狀聲請負責
    審理該案之法官許武峰迴避，於法不合等語，乃駁回抗告人
    之聲請。
三、抗告意旨略謂：抗告人已於原審具狀說明許武峰法官承審原
    審法院94年度訴更一字第30號判決時，對案件之事實認定有
    誤，違反行政訴訟法第125條規定，未盡其應盡之義務，而
    有偏頗之處；雖上開判決仍有審級救濟，但承審法官無法調
    查事實，自不適合作為審理案件之承審法官。又訴訟權能、
    受公平待遇係受憲法所保障，為人民的基本權利，應受法律
    保留原則拘束；既無法律指稱僅限同一事件或未及於相類似
    事件，不得聲請法官迴避，原裁定之認定顯然增加法律所無
    之限制，影響人民受公平審判的權利。再者，原審法院97年
    度簡字第63號及第65號案件的緣由，係因抗告人配偶與其弟
    、妹共有土地，遭臺灣電力股份有限公司設置地下物所支付
    相同金額的補償費，為補課稅的所得淨額相同之綜合所得稅
    事件，其人、事、時、地、物皆相同，被告亦相同，訴訟的
    理由原因都一樣，自屬同案件，如仍由許武峰法官審理99年
    度簡再字第2號再審訴訟案件，顯然與迴避制度及憲法保障
    訴訟權之意旨有違，屬判決違背法令云云。
四、本院按：(一)行政訴訟法第19條第5款及第6款規定：「法官有
    下列情形之一者，應自行迴避，不得執行職務：．．．五、
    曾參與該訴訟事件之前審裁判。六、曾參與該訴訟事件再審
    前之裁判。但其迴避以1次為限。」其所謂法官「曾參與該
    訴訟事件之前審裁判」，係指曾參與該訴訟事件下級審裁判
    之法官，嗣後不得再參與該訴訟事件之上級審裁判而言；而
    所謂法官「曾參與該訴訟事件再審前之裁判」，則指曾參與
    該訴訟事件確定裁判之法官，嗣後不得再參與該訴訟事件之
    再審裁判（其迴避以1次為限）而言。(二)經查，本件抗告人
    係對本院99年度判字第452號判決及原審法院97年度簡字第
    65號判決，提起再審之訴，由原審法院以99年度簡再字第2
    號受理，而參與本院99年度判字第452號判決及原審法院97
    年度簡字第65號判決之法官，並無許武峰法官，抗告人聲請
    該名法官迴避，核與首揭規定不合，是原裁定認許武峰法官
    就原審法院99年度簡再字第2號案件，並無應迴避之情形，
    爰駁回抗告人之聲請，於法自屬無違。抗告人主張許武峰法
    官審理原審法院94年度訴更一字第30號判決時，有未盡調查
    之責，而有偏頗之虞；另97年度簡字第63號及97年度簡字第
    65號案件實質為同一案件，如由曾參與事實原因相同之97年
    度簡字第63號判決之許武峰法官承審原審法院99年度簡再字
    第2號案件，顯然與迴避制度及憲法保障訴訟權之意旨有違
    云云，無非係以法律上歧異之見解，指摘原裁定違誤，所訴
    殊無可採。綜上所述，本件抗告難認有理由，應予駁回。
五、據上論結，本件抗告為無理由。依行政訴訟法第104條、民
    事訴訟法第95條、第78條，裁定如主文。
中　　華　　民　　國　　100　 年　　2　　 月　　10　　日
                    最高行政法院第三庭
                        審判長法官　劉　鑫　楨
                              法官　吳　慧　娟
                              法官　胡　方　新
                              法官　曹　瑞　卿
                              法官　林　金　本

以  上  正  本  證  明  與  原  本  無  異
中　　華　　民　　國　　100　 年　　2　　 月　　10　　日
　　　　　　　　　　　　　　　書記官　吳　玫　瑩